【裁判字號】    89,易,87
【裁判日期】    890302
【裁判案由】    恐嚇
【裁判全文】
臺灣雲林地方法院刑事判決                            八十九年度易字第八七號
    公  訴  人  臺灣雲林地方法院檢察署檢察官
    被      告  甲○○
右列被告因恐嚇案件，經檢察官提起公訴（八十九年度偵字第一五三號），本院判決
如左：
    主  文
甲○○以加害生命之事，恐嚇他人致生危害於安全，處有期徒刑伍月，如易科罰金，
以參佰元折算壹日。
    事  實
一、甲○○為戊○○之配偶，其因懷疑戊○○與丙○○有所來往，而於民國八十八十
    二月二十八日夜間十時三十分許，得知丙○○在雲林縣虎尾鎮○○里○○路九四
    號其岳父丁○○住處與其妻戊○○等人在泡茶聊天，即基於恐嚇之犯意，即騎乘
    車號ＪＫＰ─一二八號機車載內裝有瓦斯之一小瓶瓦斯筒至上址，先將瓦斯筒拿
    進屋內（侵入住宅部分未據告訴）後，將該瓦斯筒用力放於地上，致開關脫落後
    ，對戊○○與丁○○揚言要燒死渠二人，致其二人心生畏懼，丁○○見狀，立即
    將該瓦斯筒拿到屋外騎樓處放置，以避免危險之發生，並由戊○○報警查獲上情
    。
二、案經戊○○、丁○○二人訴由雲林縣警察局虎尾分局報告臺灣雲林地方法院檢察
    署檢察官偵查起訴。
    理  由
一、訊據被告甲○○固坦白承認於上開時地，持前揭瓦斯筒至上址之事實，惟矢口否
    認有何恐嚇犯行，辯稱：伊只是要嚇嚇他們而已，並未對告訴人戊○○、丁○○
    稱要燒死渠二人云云。惟查，右揭事實迭據告訴人戊○○、丁○○於警偵訊及本
    院審理中指述綦詳，核與被告自白之事實及證人己○○證稱：當時伊在上址泡茶
    ，被告未按門鈴即開門進入，並帶一筒瓦斯放於屋內地上等情，及證人乙○○警
    員證稱：當天到達現場時，被告與告訴人、瓦斯筒均在屋外，瓦斯筒之開關已脫
    落，被告有說要嚇嚇告訴人等情相符。又被告自承其攜帶瓦斯筒至上址之目的係
    為嚇告訴人二人之事實，可知被告主觀上即有恐嚇告訴人二人之犯意，且瓦斯為
    氣態燃料，係高險性之物質，為眾所周知之事實，而被告持該瓦斯筒至上址，並
    用力放置屋內地上致開關掉落一節，依吾人日常生活經驗足認當時情況隨時有產
    生危險而危害生命安全之可能，在客觀上已足使人產生畏怖之感受。又被告因懷
    疑告訴人戊○○外遇而持瓦斯筒至上址，被告當時情緒激動之下，而瓦斯係高危
    險性之燃料，則依經驗法則，被告對告訴人二人稱要放火燒死渠二人，顯屬可能
    ，況苟被告並無對告訴人二人稱要放火燒死渠二人等語，告訴人僅以被告至告訴
    人處丟瓦斯筒之行為，已足認被告涉有恐嚇犯行，而不需再多增此句，加以誣陷
    。綜上，足認被告所辯顯係飾卸之詞，而不足採。此外復有照片四張附卷可稽，
    事證明確，被告犯行洵堪認定，應予依法論科。
二、核被告甲○○所為，係犯刑法第三百零五條之恐嚇罪。爰審酌被告並無犯罪前科
    ，素行尚佳，其僅國中畢業教育程度不高，智識淺薄，在素行表一件附卷可參，
    其犯罪之動機、目的、所受刺激、手段具高危險性，其犯罪之對象為其妻及岳父
    ，罔顧倫常，應嚴予非難及犯後態度等一切情狀，量處如主文所示之刑，並諭知
    易科罰金之標準，以資儆懲。
據上論斷，應依刑事訴訟法第二百九十九條第一項前段，刑法第三百零五條、第四十
一條，罰金罰鍰提高標準條例第一條前段、第二條，判決如主文。
本案經檢察官劉仁慈到庭執行職務。
中      華      民      國      八十九      年    三    月      二    日
                                        臺灣雲林地方法院刑事第一庭
                                            法  官  莊  秋  燕
右正本證明與原本無異。
如不服本判決，應於判決送達後十日內向本院提出上訴狀( 應附繕本 )。
                                            書記官  周  麗  雲
中      華      民      國      八十九      年    三    月      二    日
刑法第三百零五條
以加害生命、身體、自由、名譽、財產之事，恐嚇他人致生危害於安全者，處二年以
下有期徒刑、拘役或三百元以下罰金。


司法院資訊處製作；財團法人民間司法改革基金會備份。
